【裁判字號】    92,上易,837
【裁判日期】    920430
【裁判案由】    傷害
【裁判全文】
臺灣高等法院刑事判決                            九十二年度上易字第八三七號
    上  訴  人
    即  被  告  甲○○
右上訴人因傷害案件，不服臺灣板橋地方法院九十一年度易字第二八○五號，中華民
國九十二年二月二十六日第一審判決（起訴案號：臺灣板橋地方法院檢察署九十一年
度偵字第一八六四六號）提起上訴，本院判決如左：
    主  文
上訴駁回。
    事  實
一、甲○○與土耳其人ＴＯＰ  ＭＩＫＤＡＴ同屬愛滋病關愛之家之收容人，甲○○
    因細故對ＴＯＰ  ＭＩＫＤＡＴ有所不滿，竟基於傷害之故意，於民國九十一年
    九月十八日下午七時五十分許，在臺北縣三重市○○路○段六○巷六十七號七樓
    ，徒手毆打ＴＯＰ  ＭＩＫＤＡＴ，致ＴＯＰ  ＭＩＫＤＡＴ受有左頭皮紅腫、
    背部紅腫擦傷、左小腿擦傷之普通傷害。ＴＯＰ  ＭＩＫＤＡＴ之室友羅健華在
    場目睹上情乃報警處理，警方據報於同日下午七時五十五分許趕赴現場當場逮捕
    正欲離開之甲○○。
二、案經ＴＯＰ  ＭＩＫＤＡＴ訴由臺北縣政府警察局三重分局報請臺灣板橋地方法
    院檢察署檢察官偵查起訴。
    理  由
一、右揭事實，迭據被告甲○○於警訊、偵查、原審及本院審理時供承不諱，並經告
    訴人ＴＯＰ  ＭＩＫＤＡＴ及證人羅健華於警訊時證述在卷，復有告訴人所提出
    之由臺北縣立三重醫院於九十一年九月十八日出具之診斷證明書一件在卷可稽，
    事證明確，被告犯行洵堪認定。
二、至告訴人雖警訊時指稱被告係持鐵鉗攻擊告訴人致傷，然被告堅稱係徒手毆擊告
    訴人而否認有持任何兇器，且證人羅健華於警訊時亦證稱被告係徒手攻擊告訴人
    ，復觀諸告訴人所受如事實欄所示之傷勢，僅屬擦傷、紅腫，而無鐵鉗所致之挫
    傷或撕裂傷，是告訴人所指之被告係持鐵鉗攻擊告訴人成傷云云，並不足採，併
    此敘明；又公訴意旨另以被告前開徒手傷害告訴人行為，亦致使告訴人兩側額葉
    硬腦膜下出血一節，觀諸卷附國立臺灣大學醫學院附設醫院出具之診斷證明書固
    記載告訴人因兩側額葉硬腦膜下出血於九十一年九月三十日前去就診住院，然因
    告訴人至國立臺灣大學醫學院附設醫院就診之時間距離案發時已逾十日以上，復
    無積極證據足以認告訴人兩側額葉硬腦膜下出血，係因被告九十一年九月十八日
    之毆打行為所致，故公訴意旨所指被告毆打告訴人，致告訴人受有兩側額葉硬腦
    膜下出血一節，亦有未洽，均併此敘明。
三、核被告所為，係犯刑法第二百七十七條第一項之普通傷害罪。原審適用刑法第二
    百七十七條第一項、第四十一條第一項前段，罰金罰鍰提高標準條例第一條前段
    、第二條之規定，並審酌被告之素行狀況、犯罪動機、手段、所生傷害之程度及
    犯罪後態度等一切犯罪情狀，量處有期徒刑三月，並諭知易科罰金之折算標準。
    經核原審認事用法均無不合，而量刑輕重本屬法院職權，且原審量刑時已審酌刑
    法第五十七條所列各款科刑應審酌事項，其量刑亦稱允當，被告上訴意旨，以原
    審量刑過重，指摘原判決不當，為無理由，應予駁回。
據上論斷，應依刑事訴訟法第三百六十八條，判決如主文。
本案經檢察官呂光華到庭執行職務。
中      華      民      國    九十二    年      四      月     三十     日
                             臺灣高等法院刑事第二十四庭
                                 審判長法  官  陳  貽  男
                                       法  官  陳  憲  裕
                                       法  官  徐  世  禎
右正本證明與原本無異。
不得上訴。
                                       書記官  陳  玲  憶
中      華      民      國    九十二    年      四      月     三十     日


司法院資訊處製作；財團法人民間司法改革基金會備份。
